臺灣臺中地方法院刑事裁定　　　　　　　　　　　　　九十二年度自字第五八二號
　　自　訴　人　久玖輪業有限公司
　　代　表　人　乙○○
　　代　理　人　洪信斌
　　被　　　告　甲○○
右列被告因違反動產擔保交易法案件，經自訴人提起自訴，本院裁定如左：
    主  文
自訴駁回。
    理  由
一、本件自訴意旨略稱：被告甲○○於民國（下同）八十八年五月十九日向設於台中
    市○○路○段一五六號六樓久玖輪業有限公司之自訴人以動產擔保交易附條件買
    賣分期付款方式購買光陽牌ＹＩＤ─三００號機車一部，約定車價為新台幣（下
    同）五萬五千四百四十元，分六期給付，並自八十八年六月二十日起於每月二十
    日支付九千二百四十元，詎被告自八十八年七月二十日即未繳納，經自訴人以電
    話及存證信函催其繳款，並將系爭機車送回處理，惟均無法聯絡，至機車約定停
    放地點即台中縣沙鹿鎮鎮○路○段一一六號查看，被告已搬遷他處行蹤不明，系
    爭機車亦不知去向，被告尚積欠五期分期款共四萬六千二百元，因認被告涉有動
    產擔保交易法第三十八條之罪嫌云云。
二、按法院或受命法官於自訴案件第一次審判期日前訊問及調查結果，如認為案件有
    刑事訴訟法第二百五十二條至第二百五十四條之情形者，得以裁定駁回其自訴，
    同法第三百二十六條第三項定有明文。
三、自訴人認被告涉有動產擔保交易法第三十八條之罪嫌，無非以被告自八十八年七
    月二十日起即未按時給付，且經自訴人前往系爭機車約定停放地點查看並未發現
    系爭機車為由。訊據被告固不否認於前揭時間以分期付款方式購買系爭機車，且
    自八十八年七月起即未按時繳款，惟堅詞否認有何犯行，辯稱：伊並未將機車自
    約定停放地點遷移，因駕車違規，車牌被吊扣，且發生碰撞而無法使用，一直停
    放在約定地點等語。經查，自訴代理人洪信斌到庭陳稱：「當天我去現場找車時
    ，係以車牌為依據，可能因該車未掛車牌我才未發現，因車型相同，無法確認」
    等語，是自訴代理人當天前往約定停放地點雖未發現系爭機車，可能係因系爭機
    車未懸掛車牌所致，尚難遽予認定被告已將機車遷移。何況，被告事後業與自訴
    人以三萬六千元達成和解，由被告自九十三年二月二十五日起至同年四月二十五
    日止分三期給付，有和解書影本在卷可稽，益徵被告係因一時經濟困難而無法按
    時繳款，並無為自己不法利益，而將機車遷移或為其他處分之違反動產擔保交易
    法之主觀犯意或客觀犯行甚明。自訴人既未能提出積極證據足資證明被告確有將
    該輛機車遷移約定存放地點之犯行，亦乏證據證明被告有何動產擔保交易法第三
    十八條所謂「意圖不法之利益」，且被告已與自訴人達成和解，是本件自訴人指
    訴被告違反動產擔保交易法第三十八條之罪嫌，其認定犯罪之積極證據尚屬不足
    ，此外，復查無其他積極證據足資證明被告確有如自訴人所指之犯行，應認被告
    犯罪嫌疑尚屬不足，核有刑事訴訟法第二百五十二條第十款所規定之情形，參照
    前揭說明，爰以裁定駁回自訴人之自訴。
據上論斷，應依刑事訴訟法第三百二十六條第三項、第二百五十二條第十款，裁定如
主文。
中      華      民      國      九十三      年      一    月    十九    日
                                臺灣臺中地方法院刑事第五庭
                                    審判長法  官  梁堯銘
                                          法  官  巫淑芳
                                          法  官  林慧英
右正本證明與原本無異。
如不服本裁定應於送達後五日內向本院提出抗告狀。
                                          書記官
中      華      民      國      九十三      年      一    月    十九    日
